【裁判字號】    97,訴緝,178
【裁判日期】    971007
【裁判案由】    毒品危害防制條例
【裁判全文】
臺灣板橋地方法院刑事判決             97年度訴緝字第178號
                                     97年度訴緝字第179號
公  訴  人  臺灣板橋地方法院檢察署檢察官
被      告  甲○○
                    （另案在臺灣臺北監獄臺北分監執行中）
上列被告因違反毒品危害防制條例案件，經檢察官提起公訴（九
十六年度毒偵字第三０八五號）及追加起訴（九十六年度毒偵字
第五０五三號），被告於準備程序中對被訴事實為有罪之陳述，
本院合議庭裁定由受命法官改依簡式審判程序獨任審理，判決如
下：
    主      文
甲○○施用第一級毒品，處有期徒刑捌月；又施用第二級毒品，
處有期徒刑伍月；又施用第一級毒品，處有期徒刑捌月，減為有
期徒刑肆月，扣案之注射針筒壹支沒收；又施用第二級毒品，處
有期徒刑伍月，減為有期徒刑貳月又拾伍日，扣案之吸食器壹組
（含玻璃球壹個）沒收。徒刑部分應執行有期徒刑壹年肆月。
    事      實
一、甲○○前於民國八十九年間，因施用毒品案件，經臺灣板橋
    地方法院檢察署檢察官聲請本院裁定送觀察、勒戒，因無繼
    續施用之傾向，乃於同年三月六日出所，又於九十二年間，
    因施用毒品案件，經臺灣板橋地方法院檢察署檢察官聲請本
    院裁定送觀察、勒戒，惟有繼續施用毒品之傾向，再經臺灣
    板橋地方法院檢察署檢察官聲請本院裁定送強制戒治，至九
    十四年十二月二十日因無繼續戒治必要而釋放執行完畢，仍
    不知悛悔，竟：（一）分別基於施用第一級毒品海洛因及第
    二級毒品甲基安非他命之犯意，於九十六年一月十九日十八
    時許為警採尿時往前回溯二十六小時及九十六小時內之某時
    （應扣除其於同日十七時三十分為警查獲後至接受採尿時之
    人身自由受拘束無法施用期間），在臺北縣三重市○路○街
    五十一巷十一號五樓住處內，以將海洛因置入注射針筒內加
    水稀釋後注射，及將甲基安非他命放於吸食器內燒烤加熱，
    以吸食產生之煙霧方式，分別施用海洛因及甲基安非他命各
    一次，後於前揭時日為警於前開處所查獲，經採集其尿液檢
    體送驗，結果就海洛因代謝物可待因、嗎啡類，及安非他命
    、甲基安非他命均呈現陽性反應。（二）另分別基於施用第
    一級毒品海洛因及第二級毒品甲基安非他命之犯意，於同年
    四月二十四日二十二時許為警採尿時往前回溯二十六小時及
    九十六小時內之某時（應扣除為警查獲後至接受採尿時之人
    身自由受拘束無法施用期間），同在上述住處內，以前開方
    式分別施用海洛因及甲基安非他命各一次，後於九十六年四
    月二十四日二十二時許再為警於其住所內查獲，並扣得注射
    針筒一支、吸食器一組（含玻璃球一個）及夾鏈袋二個，經
    採集其尿液檢體送驗，結果就海洛因代謝物嗎啡類，及安非
    他命、甲基安非他命亦均呈現陽性反應。
二、案經臺北縣政府警察局三重分局報告臺灣板橋地方法院檢察
    署檢察官偵查起訴及追加起訴。
    理      由
一、本案被告甲○○所犯係死刑、無期徒刑、最輕本刑為三年以
    上有期徒刑以外之罪，且非高等法院管轄之第一審案件，其
    於準備程序中就被訴事實為有罪之陳述，經本院告知簡式審
    判程序之旨，並聽取公訴人、被告之意見後，經合議庭裁定
    由受命法官獨任進行簡式審判程序，合先敘明。
二、上揭事實，業據被告於本院準備程序與審理時坦承不諱，且
    被告先後於九十六年一月十九日及四月二十四日分別為警查
    獲後，所採得之尿液檢體經送驗結果，確均呈現海洛因之代
    謝物、安非他命與甲基安非他命之陽性反應，就此各有臺灣
    檢驗科技股份有限公司出具之濫用藥物尿液檢驗報告書附卷
    可憑，而就前述事實（二）部分，另有扣得之注射針筒一支
    、吸食器一組（含玻璃球一個）可為參佐，足證被告自白皆
    與事實相符，應堪採信。查被告前曾於八十九年間因施用毒
    品案件，經裁定送觀察、勒戒，再於九十二年間，因施用毒
    品案件，經裁定送觀察、勒戒及強制戒治期滿，有臺灣高等
    法院被告前案紀錄表乙份在卷足供對照，其於五年內再犯本
    案施用毒品，事證已明，被告前述犯行均堪認定。
三、核被告所為，係犯毒品危害防制條例第十條第一項之施用第
    一級毒品罪、同條第二項之施用第二級毒品罪。被告施用前
    持有海洛因、甲基安非他命之低度行為，為其進而施用之高
    度行為所吸收，均不另論罪。又被告施用第一級毒品及第二
    級毒品各二次之犯行，犯意各別，行為互殊，應予分論併罰
    。爰審酌被告前經執行觀察、勒戒、強制戒治後仍未戒除吸
    毒惡習，施用毒品危害其個人身心健康，及犯罪後坦承犯行
    ，態度尚屬良好等一切情狀，分別量處如主文所示之刑。復
    查被告前開兩次分遭查獲之犯罪事實，就事實（一）部分，
    其施用時間雖係在九十六年四月二十四日之前，惟其既係於
    中華民國九十六年罪犯減刑條例施行前之九十六年七月六日
    即經本院發佈通緝，並遲至九十七年八月十三日方遭緝獲，
    有本院九十六年七月六日板院輔刑宙科緝字第五六五號通緝
    書及臺北縣政府警察局三重分局逮捕通知書可稽，被告未於
    九十六年十二月三十一日以前自動歸案接受審判，就此部分
    自不得依該條例減刑；至被告所犯之事實（二）部分，其施
    用第一級與第二級毒品之時間均在九十六年四月二十四日以
    前，公訴人對此追加起訴後，被告雖亦遭通緝，然觀諸本院
    九十六年板院輔刑宙科緝字第八七二號通緝書可知，此部分
    事實係於中華民國九十六年罪犯減刑條例施行後之九十六年
    十月五日方經發佈通緝，準此，就前開事實（二）之被告所
    犯，既皆合於該條例第二條第一項第三款之減刑條件，爰均
    予減刑，並與上述未減刑部分定其應執行之刑，以示懲儆。
四、扣案之注射針筒一支與吸食器一組（含玻璃球一個），均為
    被告所有且為供其犯罪所用之物，業據被告供承在卷，應依
    刑法第三十八條第一項第二款之規定，宣告沒收之，至扣得
    之夾鏈袋二個，既無證據證明其中是否仍有殘留毒品，及屬
    被告犯罪使用之物品，自無從為沒收之諭知，併此敘明。
據上論斷，應依刑事訴訟法第二百七十三條之一第一項、第二百
九十九條第一項前段，毒品危害防制條例第十條第一項、第二項
，刑法第十一條前段、第三十八條第一項第二款、刑法第五十一
條第五款，中華民國九十六年罪犯減刑條例第二條第一項第三款
、第七條，判決如主文。
本案經檢察官蘇振文到庭執行職務。
中    華    民    國    97    年    10    月    7     日
                  刑事第六庭  法  官  盧軍傑
上列正本證明與原本無異。
如不服本判決，應於判決送達後十日內敘明上訴理由，向本院提
出上訴狀（應附繕本），上訴於臺灣高等法院。
                              書記官  周玉茹
中    華    民    國    97    年    10    月    7     日
附錄本案論罪科刑法條全文：
毒品危害防制條例第十條：
施用第一級毒品者，處六月以上五年以下有期徒刑。
施用第二級毒品者，處三年以下有期徒刑。


司法院資訊處製作；財團法人民間司法改革基金會備份。
